【裁判字號】    99,易,739
【裁判日期】    991130
【裁判案由】    竊盜等
【裁判全文】
臺灣屏東地方法院刑事判決               99年度易字第739號
公  訴  人  臺灣屏東地方法院檢察署檢察官
被      告  羅乾瑋
選任辯護人  藍庭光  律師
上列被告因竊盜等案件，經檢察官提起公訴（99年度偵字第3682
號），茲因被告就被訴事實為有罪之陳述，經告知簡式審判程序
意旨並聽取公訴人及被告之意見後，本院裁定依簡式審判程序審
理，判決如下：
    主  文
羅乾瑋犯竊盜罪，處有期徒刑肆月，如易科罰金，以新臺幣壹仟
元折算壹日；又犯竊盜罪，處有期徒刑貳月，如易科罰金，以新
臺幣壹仟元折算壹日；又犯竊盜罪，處有期徒刑陸月，如易科罰
金，以新臺幣壹仟元折算壹日；又犯收受贓物罪，處有期徒刑伍
月，如易科罰金，以新臺幣壹仟元折算壹日。應執行有期徒刑壹
年貳月，如易科罰金，以新臺幣壹仟元折算壹日。
    事  實
一、羅乾瑋意圖為自己不法之所有，基於竊盜之犯意，於民國98
    年7 月6 日晚間11時許，在屏東縣屏東市○○路329 號前，
    持其所有萬能鑰匙1 支，竊取鍾淑延所有交由楊凱傑駕駛之
    車號4038-PU 號白色自小客車1 部，得手後，再於同年12月
    初某日，將該車以新臺幣（下同）5 萬元出售予知情之謝元
    興（另通緝中），謝元興再將該車交予不知情之王聖文（已
    另由檢察官為不起訴處分）修理，嗣於99年2 月3 日下午1
    時30分許，在偵查機關尚未發覺其曾竊取鍾淑延所有上開自
    小客車前，主動向警方坦承上開竊盜犯行，並帶同警方前往
    王聖文所經營位於屏東縣潮州鎮○○路2 巷2 之2 號汽車修
    理廠旁空地查獲上開自小客車，始悉上情。
二、（一）於98年8 月初某日，適有林有書駕駛其所有車號5366
    -UJ 號自小客車前往羅乾瑋所經營位於屏東縣屏東市○○路
    63號修車廠內修理，羅乾瑋意圖為自己不法之所有，基於竊
    盜之犯意，竊取林有書置於車上置物箱內之鑰匙1 支，得手
    後留供己用。（二）嗣於98年8 月26日，羅乾瑋另基於意圖
    為自己不法所有之竊盜犯意，再與不知情之黃僅智（已另由
    檢察官為不起訴處分）駕車前往林有書位於臺南縣安定鄉○
    ○路1 之19號住處前，以前述竊得之鑰匙竊取林有書所有上
    開自小客車，得手後並將原車牌拆下丟棄，改懸掛其所有車
    號6603-XS 號車牌，以供己代步之用。
三、羅乾瑋另基於收受贓物之犯意，於99年1 月28日晚間某時，
    在其位於屏東縣潮州鎮○○里○○路532 號住處，明知謝元
    興所交付之車號5651-PT 號車牌2 面（為施淑娟所有，於99
    年1 月27日下午1 時許，在屏東縣潮州鎮○○路143 號前由
    施淑娟之男友林少華發現失竊）係來路不明之贓物，猶收受
    之，並將之放置在上址屋內留供己用，嗣於99年2 月1 日凌
    晨1 時許，為警在上址查獲，並扣得上開車牌2 面，循線查
    知上情。
四、案經高雄縣政府警察局林園分局報告臺灣屏東地方法院檢察
    署檢察官偵查起訴。
    理  由
一、本件被告羅乾瑋所犯均係死刑、無期徒刑、最輕本刑為3 年
    以上有期徒刑以外之罪，其於準備程序就前揭被訴事實為有
    罪之陳述，經告知簡式審判程序之旨，並聽取其與公訴人之
    意見後，本院認無不得或不宜改依簡式審判程序進行之情，
    爰依刑事訴訟法第273 條之1 第1 項、第284 條之1 規定，
    裁定進行簡式審判程序，其證據調查依同法第273 條之2 所
    定原不受審判外陳述排除之限制；又被告對於卷內各項證據
    亦不爭執證據能力，復無事證顯示有何違法取得或類此瑕疵
    之情，故卷內所列各項證據，自均有證據能力，合先敘明。
二、前揭犯罪事實，業據被告羅乾瑋於警詢、偵查中及本院審理
    時自白不諱，核與證人楊凱傑、林有書、林少華於警詢時證
    述情節尚稱符合，復有車號4038-PU 號自小客車照片11張、
    失車紀錄及贓物認領保管單等在卷可稽，足認被告之自白與
    事實相符，應可採信。本件犯罪事證明確，應依法論科。
三、核被告所為，犯罪事實欄一、二（一）（二）之行為，均係
    犯刑法第320 條第1 項之竊盜罪；犯罪事實欄三之行為，係
    犯刑法第349 條第1 項之收受贓物罪。又被告所為上開3 次
    竊盜罪、1 次贓物罪間，犯罪時間及地點均不同，顯見犯意
    各別，應分別論罪，合併處罰。被告於如事實欄三所示贓物
    案件接受調查之際，在偵查機關尚未發覺其如事實欄一所示
    竊盜行為，主動向警方坦承該次竊盜犯行，並帶同警方前往
    竊盜所得贓車地點指認，有被告警詢筆錄、高雄縣政府警察
    局林園分局扣押筆錄、扣押物品目錄表在卷可憑，且其願接
    受裁判，堪認符合自首要件，經斟酌楊凱傑本人亦因未目擊
    竊盜經過，而無法指認竊盜行為人，被告如事實欄一該次竊
    盜犯行於其坦承前，警方尚無證據認為被告涉有嫌疑等情，
    有上開被告警詢筆錄及扣押筆錄、扣押物品目錄表附卷可參
    ，足見被告如事實欄一該次竊盜犯行並無循線查獲之必然性
    ，其自首確有利於犯罪之偵查、追訴，且可見其勇於面對刑
    責，爰依刑法第62條前段規定，就如事實欄一所示犯行，減
    輕其刑。爰審酌被告任意竊取他人財物及收受贓物，漠視他
    人財產法益，所為對於社會治安亦生危害，惟考量其年紀尚
    輕，思慮容有未周，犯後坦承犯行，態度良好，各次竊盜所
    得物品及收受贓物之價值分有高低，已與部分被害人達成和
    解，有和解書附卷可稽等一切情狀，分別量處如主文所示之
    刑，併斟酌前開犯罪情狀，並定其應執行之刑及諭知易科罰
    金之折算標準。未扣案而供被告本件犯事實欄一竊盜使用之
    萬能鑰匙1 支，除據被告供稱於查獲前已經丟棄而滅失，依
    現有卷證復不能證明其尚存在，爰不另為沒收之諭知，附此
    敘明。
據上論斷，應依刑事訴訟法第273 條之1 、第299 條第1 項前段
，刑法第320 條第1 項、第41條第1 項、第62條前段、第51條笫
5 款，刑法施行法第1 條之1 ，判決如主文。
本案經檢察官許英輝到庭執行職務
中    華    民    國    99    年    11    月    30    日
                      刑事第三庭  法  官  陳茂亭
以上正本證明與原本無異。
如不服本判決應於收受判決後10日內向本院提出上訴書狀，並應
敘述具體理由；其未敘述上訴理由者，應於上訴期間屆滿後20日
內向本院補提理由書（均須按他造當事人之人數附繕本）「切勿
逕送上級法院」。
中    華    民    國    99    年    11    月    30    日
                                  書記官  黃佳惠
附錄法條:
中華民國刑法第320條
（普通竊盜罪、竊佔罪）
意 圖為自己或第三人不法之所有，而竊取他人之動產者，為竊
 盜罪，處5 年以下有期徒刑、拘役或5 百元以下罰金。
意圖為自己或第三人不法之利益，而竊佔他人之不動產者，依前
項之規定處斷。
前二項之未遂犯罰之。

司法院資訊處製作；財團法人民間司法改革基金會備份。
